# 投资性房地产的评估

提问人：安好 时间：2022-12-26 16:46:02
请教陈版，采用公允价值模式计量的投资性房地产，对于评估师提供的期末公允价值评估报告，评估方法应该按现行市场价格还是按租金收益折现有没有限制性规定，谢谢！

回答人：chenyiwei
没有限制性规定。《投资性房地产评估指导意见》（中评协[2017]53号）只是规定“执行投资性房地产评估业务，应当根据评估对象、价值类型、资料收集情况和数据来源等相关条件，参照会计准则关于评估对象和计量方法的有关规定，选择评估方法。”。并对两种方法下各自应关注的问题给出了提示。
个人理解，不论采用何种方法，由于在正常的房地产市场中，租金和交易价格两者存在一定关联性，因此使用两种方法得出的评估结果应当是可以互相印证的。不论采用何种方法评估，都要关注所采用的基础数据（如房地产交易价格、市场租金水平等）是否基于可靠的信息，以及是否存在“有价无市”的情况。在“有价无市”的情况下，依据市场价格进行评估的结果很可能是不可靠的。